【裁判字號】    98,易,1730
【裁判日期】    980730
【裁判案由】    竊盜等
【裁判全文】
臺灣板橋地方法院刑事判決              98年度易字第1730號
公  訴  人  臺灣板橋地方法院檢察署檢察官
被      告  卯○○
上列被告因違犯竊盜案件，經檢察官提起公訴（98年度偵緝字第
1247號、98年度偵字第16096 、14669 、13355 、14499 、1403
9 、16107 、15088 、15794 號），被告於準備程序進行中為有
罪陳述，經告知簡式審判程序之旨，並聽取當事人之意見後，經
本院裁定行簡式審判程序，判決如下：
    主  文
卯○○所犯如附表所示之罪，各處如附表所示之宣告刑。應執行
有期徒刑肆年拾月，扣案之螺絲起子貳支、未扣案之螺絲起子
支，均沒收。
    事  實
一、卯○○前因犯下列(一)至(三)、(五)至(七)所示之竊盜、毒品等各罪
    ，均經判決確定，並已執行完畢（構成累犯）；另又於本案
    如事實欄二、(一)至(十三)所示之各該犯行之期間內，另犯(八)、(九)
    所示之竊盜等罪，經本院判處如各該欄所示之刑，而(九)所示
    之罪，亦已經確定（不構成累犯）：
  (一)前因於民國91年6 月28日犯竊盜罪，經本院以91年度易字第
    2222號刑事判決判處有期徒刑七月，經其撤回上訴後，於92
    年3 月20日確定。
  (二)復因於92年3 月15日至同年4 月10日間犯連續竊盜罪，經本
    院以92年度易字第2705號刑事判決判處有期徒刑八月，於92
    年12月15日確定。
  (三)又因於91年9 月間起至92年4 月10日犯連續施用第一級毒品
    罪經本院以92年度訴字第1878號刑事判決判處有期徒刑七月
    ，於92年10月9 日確定後，因發覺為累犯，再經本院以93年
    聲字第21號裁定更定其刑為有期徒刑八月確定。
  (四)上開(一)至(三)所示之罪，於92年12月26日入監執行後，上開(二)
    、(三)所示之罪，在經本院裁定定其應執行刑為有期徒刑一年
    二月，於94年7月26 日縮刑期滿執行完畢（構成累犯）。
  (五)於出監後，因於95年4 月27日下午3 時20分許，為警採尿回
    溯26小時內之某時犯施用第一級毒品罪，經本院以95年度訴
    字第2797號刑事判決判處有期徒刑十月，於96年1 月15日確
    定。
  (六)復因於95年12月間起至96年2 月16日犯竊盜二罪、共同竊盜
    罪四罪、共同攜帶兇器竊盜一罪，經本院以96年度易字第91
    1 號刑事判決分別判處有期徒刑各三月、各四月、七月，並
    定其應執行刑為有期徒刑二年四月，於96年7 月27日確定。
  (七)上開(五)、(六)所示之罪，於96年4 月20日入監執行後，上開(五)
    、(六)所示之罪，經本院減刑並就(六)所示之罪定其應執行為一
    年二月，於97年9 月13日縮短刑期執行完畢（構成累犯）。
  (八)詎於出監後，又於98年1 月4 日、同年2 月11日、同年月23
    日、同年4 月2 日、同年月5 日，以損毀汽車窗竊取車內財
    物之手段，而分別犯竊盜罪（被害財物價值約新臺幣（下同
    ）80,000元）、竊盜未遂罪、竊盜未遂罪、竊盜未遂罪、竊
    盜罪（被害財物價值約2,000 元），經本院於98年6 月30日
    以98年度訴字第1154號刑事判決各判處有期徒刑五月、三月
    、四月、四月、五月，並定其應執行刑為有期徒刑一年七月
    （尚未確定）。
  (九)又因於98年3 月28日，以損毀汽車窗竊取車內財物之手段，
    犯竊盜罪，經本院以98年度簡字第3352號刑事簡易判決判處
    有期徒刑四月，於98年5 月25日確定（不構成累犯）。
二、卯○○因上開竊盜犯行經偵審程序並執行完畢後，已明知竊
    盜犯行之違法性，仍不能悔改，因失業缺錢使用，分別於下
    列各該欄所示之時地，以各該方式，為各該竊盜犯行：
  (一)於98年1 月2 日上午10時50分許，騎乘其其所有車牌號碼RZ
    P-475 號重型機車行經己○○開設在臺北縣板橋市○○路22
    之2 號之營業工作店面，見該店面內暫無人看守，竟基於進
    入該店內竊取己○○置於店面之工具之竊盜犯意，意圖為自
    己不法之所有，隨即下車進入該店內（侵入住宅部分，未據
    告訴），竊取己○○置於該店面之鑽牆電動工具、充電電動
    工具、電鋸及電切工具各一台（合計價值約16,700元）得手
    ，隨即離開該店並騎乘機車逃逸離去，再將竊得物品持往臺
    北縣板橋市○○路沿線之某流動攤車變現；惟因其出門騎乘
    機車逃逸離去時為己○○目擊其機車背影，由己○○報案後
    ，經警調閱路口監視器，而循線查獲（98年度偵字第5651號
    ，即98年度偵緝字第1247號之犯罪事實）。
  (二)於98年1 月2 日下午4 時許，騎乘其所有車牌號碼RZP-475
    號重型機車行經臺北縣板橋市○○街93號前因見辛○○所有
    車牌號碼1612-FH 號自用小客車停放在該處，竟基於毀壞該
    車車窗以進入車內竊取物品之竊盜犯意，以其於路旁撿拾之
    磚塊，砸毀該車右後車窗玻璃（毀損部分，未據告訴），隨
    即進入車內尋找財物，因車未置有財物而未遂（98年度偵字
    第5651號，即98年度偵緝字第1247號犯罪事實）。
  (三)於98年1 月2 日下午5 時前某時，騎乘其所有車牌號碼RZP-
    475 號重型機車行經臺北縣板橋市○○路○段與長江路口，
    因見戊○○所有之車牌號碼1612-FH 號自用小客車停放在該
    處，竟基於毀壞該車車窗以進入車內竊取物品之竊盜犯意，
    以其於路旁撿拾之磚塊，砸毀該車駕駛座車窗玻璃（毀損部
    分，未據告訴），隨即進入車內，竊取車內之汽車音響、衛
    星導航各一台（合計價值約23,000元）、該車之汽車駕駛執
    照一張得手後，隨即逃逸離去，再將竊得物品持往臺北縣板
    橋市○○路沿線之某流動攤車變現；嗣因戊○○於同日下午
    約5 時許發覺遭竊而報警，經警調閱查閱路口監視器畫面，
    而循線查獲（98年度偵字第5651號，即98年度偵緝字第1247
    號犯罪事實）。
  (四)於98年1 月16日下午2 時許前某時，騎乘其所有車牌號碼RZ
    P-475 號重型機車行經臺北縣板橋市○○路51號，因見乙○○所有之車牌號碼8T-3425 號自用小客車停放在該處對面之
    停車格，竟基於毀壞該車車窗以進入車內竊取物品之竊盜犯
    意，以其於路旁撿拾之磚塊，砸毀該車車窗玻璃（毀損部分
    ，未據告訴），再進入車內，竊取乙○○置於該車內之綠色
    背袋一只、及置於該背袋內之厘米卡一個、日製扳手12MM二
    支、鐵板剪刀、日製扳手8MM 、14MM、鐵鎚各一支及白鐵線
    二捲（合計價值約6,000 元）得手後，隨即逃逸離去，再將
    竊得物品持往臺北縣板橋市○○路沿線之某流動攤車變現；
    嗣因乙○○於同日下午約2 時許發覺遭竊而報警處理（98年
    度偵字第5651號，即98年度偵緝字第1247號犯罪事實）。
  (五)於98年1 月23日上午9 時45分許，騎乘其所有車牌號碼RZP-
    475 號重型機車行臺北縣板橋市○○路556 之2 號，因見子
    ○○所有之車牌號碼G7-5747 號自用小貨車停放在該處對面
    之停車格，竟基於毀壞該車車窗以進入車內竊取物品之竊盜
    犯意，以其於路旁撿拾之磚塊，砸毀該車車窗玻璃（毀損部
    分，未據告訴），再進入車內，竊取置於車內之SONY廠牌之
    攝影機一台（價值約7,000 元）得手後，隨即逃逸離去，再
    將竊得物品持往臺北縣板橋市○○路沿線之某流動攤車變現
    ；嗣因子○○於同日晚間9 時49分發覺遭竊而報警處理，經
    警查閱路口監視器而循線查獲（98年度偵字第5651號，即98
    年度偵緝字第1247號犯罪事實）。
  (六)於98年2 月7 日下午1 時10分許，騎乘其胞姊所有車牌號碼
    WTB-432 號輕型機車行經在臺北縣在臺北縣土城市○○路12
    8 巷13弄9 號前，因見癸○○所有停放在該處之車牌號碼6N
    -5747 號自用小貨車之後車廂內置有堆存之商品，即基於以
    徒手竊取該後車廂內之商品之竊盜犯意，意圖為自己不法之
    所有，趁陳清河未注意之際，徒手打開後車廂之後車架，竊
    得置於該車廂內之可果美蕃茄醬一箱（價值約600 元），並
    將該箱番茄醬置於騎機車上隨即逃逸，再將竊得之該箱蕃茄
    醬持往某商店內變現；惟因其於開啟上開自用小貨車之後車
    架竊得該箱蕃茄醬逃逸離去時為人在該址二樓之陳清河發覺
    ，嗣經警調閱路口監視器，循線於同年月24日查獲（98年度
    偵字第16096 號犯罪事實）。
  (七)於98年4 月8 日清晨5 、6 時許，騎乘其所有車牌號碼RZP-
    475 號重型機車行經臺北縣板橋市○○街73巷1 號前，因見
    寅○○所有停放在該停車場內之車牌號碼P8-5085 號自用小
    貨車內置有數位錄影機一台、置有工具之藍色鐵工具箱（合
    計價值約40,000元），即基於以石塊破壞該車車窗以竊取上
    開物品變現之竊盜之犯意，意圖為自己不法之所有，隨即以
    路邊撿拾之石塊砸毀該車車窗（毀損部分，未據告訴），進
    入車內，竊取上開物品得手，並再將該等物品持往同市○○
    路與明德路之某間商店變賣；嗣因寅○○於同日上午約10時
    許發覺遭竊而查閱自行裝設之防盜監視器畫面交警調查，而
    經警循線查獲（98年度偵字第14669 號犯罪事實）。
  (八)於98年4 月20日凌晨1 時5 分許，騎乘其所有車牌號碼RZP-
    475 號重型機車行經臺北縣土城市○○路○段245 巷70弄4
    號前，因見丁○○所有停放在該處之車牌號碼1278-MQ 號自
    用小客車內置有磁磚電鋸二支、電動鑽一支及雷射水平儀一
    組（合計約25,000元），即基於以可供作兇器使用之工具破
    壞該車車窗以竊取上開工具變現之攜帶兇器加重竊盜之犯意
    ，意圖為自己不法之所有，即持其所有之客觀上具危險性、
    足以對人之生命及身體構成威脅，可供兇器使用之螺絲起子
    一支（未扣案），毀壞該自用小客之車窗後（毀損部分，未
    據告訴），進入車內，竊取上開工具得手後，隨即騎乘機車
    逃逸離去；嗣因丁○○於翌日上午8 時許發覺遭竊而報警處
    理，經警調閱監視錄影帶，始循線查獲（98年度偵字第1335
    5 號犯罪事實）。
  (九)於98年4 月21日晚間8 時30許後某時，行經臺北縣板橋市○○街33巷5 號前，因見丑○○所有停放在該處之車牌號碼32
    65-GT 號自用小貨車內置有發電機一台（價值約10,000元）
    ，即與其姓名不詳綽號「阿豐」之成年友人基於以可供作兇
    器使用之工具破壞該車車窗以竊取該變電器變現之共同毀損
    及攜帶兇器加重竊盜之犯意，意圖為自己及「阿豐」不法之
    所有，由其先向其不知情之友人張志強借得張志強所有之車
    牌號碼BGF-286 號重型機車以為載運竊得物品之交通工具後
    ，即與「阿豐」偕同前往上開丑○○自用小客車停放處，而
    由其持其所有之客觀上具危險性、足以對人之生命及身體構
    成威脅，可供兇器使用之螺絲起子一支（未扣案），毀壞該
    自用小貨車之車窗後，即與「阿豐」共同將上開發電器由該
    自用小貨車搬至借得之張志強機車上，隨即騎乘該機車逃逸
    離去，再前往臺北縣土城市○○路某流動舊貨攤將該發電機
    變現；嗣因丑○○於同年月22日上午8 時40分許發覺遭竊而
    報警，經警調閱路口監視器畫面而循線查獲（98年度偵字第
    14499 號犯罪事實）。
  (十)於98年5 月14日上午8 時50分許，騎乘其所有車牌號碼RZP-
    475 號重型機車行經臺北縣中和市○○路280 巷18弄18號，
    因見庚○○所有停放在該停車場內之車牌號碼7959-EY 號自
    用小客車內置有磁磚切割器三台、雷射二具、風槍、釘槍各
    一支（合計價值約84,500元），即基於以石塊破壞該車車窗
    以竊取上開工具變現之竊盜之犯意，意圖為自己不法之所有
    ，隨即以路邊撿拾之石塊砸毀該車車窗（毀損部分，未據告
    訴），進入車內，竊取上開工具得手，惟於離去之際，因庚○○發覺而遭庚○○當場阻攔其離去，並由據報處理員警當
    場逮捕（98年度偵字第14 039號犯罪事實）。
  (十一)於98年5 月19日中午12時50分許，在臺北縣板橋市○○路○
    段29巷底之台灣藝術大學Ｂ區停車場停車場，因見壬○○所
    有停放在該停車場內之車牌號碼BX-0077 號自用小客車內置
    有BROMPTOM廠牌之折疊式腳踏車一台（價值約48,850元），
    即基於以可供作兇器使用之工具破壞該車車窗以竊取該腳踏
    車變現之攜帶兇器加重竊盜之犯意，意圖為自己不法之所有
    ，即持其所有之客觀上具危險性、足以對人之生命及身體構
    成威脅，可供兇器使用之螺絲起子一支（未扣案），毀壞該
    自用小客之車窗後（毀損部分，未據告訴），進入車內，竊
    取該摺疊式腳踏車得手，隨即騎乘騎其所有車牌號碼RZP-47
    5 號重型機車逃逸離去，再將該腳踏車持往同市○○○○路
    邊流動攤販變現。嗣因壬○○於同日下午13時許發覺遭竊而
    報警處理，經警調閱監視錄影帶，於98年5 月20日循線查獲
    （98年度偵字第16107 號犯罪事實）。
  (十二)於98年5 月28日晚間11時55分許，騎乘其所有車牌號碼RZP-
    475 號重型機車行經臺北縣土城市○○路○段235 號前，因
    見丙○○所有停放在該處之車牌號碼Z3-8521 號自小客貨車
    內置有電鋸一台（價值約5, 000元），即基於以可供作兇器
    使用之工具破壞該車車窗以竊取該電鋸變現之攜帶兇器加重
    竊盜之犯意，意圖為自己不法之所有，即持其所有之客觀上
    具危險性、足以對人之生命及身體構成威脅，可供兇器使用
    之螺絲起子一支，毀壞該自用小貨客之車窗後（毀損部分，
    未據告訴），進入車內，竊取該電鋸得手，並將竊得電鋸置
    於其機車上而欲行離去；惟於其離去之際，因丙○○兒子林
    威誌行經該處發覺上情，即上前攔阻簡嘉瑋離去，而由據報
    前來處理員警當場逮捕，並扣得其所有之上開螺絲起子一支
    （98年度偵字第15088 號犯罪事實）。
  (十三)於98年6 月4 日晚間11時20分許，騎乘其所有車牌號碼RZP-
    475 號重型機車行經臺北縣板橋市○○○路○ 段110 巷54號
    前，因見甲○○所有停放在該處之車牌號碼8D-3341 號自小
    貨車內置有氬焊機一台（價值約15,000元），即基於以可供
    作兇器使用之工具破壞該車車窗以竊取該氬焊機變現之攜帶
    兇器加重竊盜之犯意，意圖為自己不法之所有，即持其所有
    之客觀上具危險性、足以對人之生命及身體構成威脅，可供
    兇器使用之螺絲起子一支，毀壞該自用小貨車之車窗後，進
    入車內，竊取該氬焊機得手並欲行離去；惟於離去之際，因
    於其毀壞車窗聲音已為在屋內之甲○○發覺而出門查看，遂
    遭甲○○目擊其上開犯行並當場攔阻其離去，而由據報前來
    處理員警當場逮捕，並扣得其所有之上開螺絲起子一支（98
    年度偵字第15794 號犯罪事實）。
三、案經己○○、陳俊延、戊○○、子○○、寅○○、丁○○、
    丑○○、庚○○、壬○○、甲○○分別訴由臺北縣政府警察
    局海山分局、土城分局、中和第一分局、板橋分局報告臺灣
    板橋地方法院檢察署檢察官偵查起訴。
    理  由
一、本案被告卯○○所犯係死刑、無期徒刑或最輕本刑為三年以
    上有期徒刑以外之罪，於本院準備程序進行中，被告先就被
    訴事實為有罪之陳述，經本院告知簡式審判程序之旨，並聽
    取公訴人、被告之意見後，由本院合議庭依刑事訴訟法第27
    3 條之1 第1 項規定，裁定由受命法官獨任進行簡式審判程
    序。
二、本案事實欄二、(一)至(十三)之各該欄所示事實，除據被告卯○○
    於警詢、偵訊及本院審理中均坦承不諱外，並有下列各該證
    據可為證明：
  (一)就事實欄二、(一)所示之犯罪事實：證人即被害人己○○於警
    詢中之證言、監視錄影器翻拍畫面二幀。
  (二)就事實欄二、(二)所示之犯罪事實：證人即被害人辛○○於警
    詢中之證言。
  (三)就事實欄二、(三)所示之犯罪事實：證人即被害人戊○○於警
    詢中之證言、監視錄影器翻拍畫面二幀。
  (四)就事實欄二、(四)所示之犯罪事實：證人即被害人乙○○於警
    詢中之證言。
  (五)就事實欄二、(五)所示之犯罪事實：證人即被害人子○○於警
    詢中之證言、監視錄影器翻拍畫面二幀。
  (六)就事實欄二、(六)所示之犯罪事實：證人即被害人癸○○於警
    詢中之證言、監視錄影器翻拍畫面二十六幀。
  (七)就事實欄二、(七)所示之犯罪事實：證人即被害人寅○○於警
    詢中之證言、監視錄影器翻拍畫面九幀。
  (八)就事實欄二、(八)所示之犯罪事實：證人即被害人丁○○於警
    詢中之證言、監視錄影器翻拍畫面二幀。
  (九)就事實欄二、(九)所示之犯罪事實：證人即被害人丑○○、證
    人張志強於警詢中之證言、監視錄影器翻拍畫面六幀。
  (十)就事實欄二、(十)所示之犯罪事實：證人即被害人庚○○於警
    詢中之證言、庚○○出具之贓物認領保管單一份。
  (十一)就事實欄二、(十一)所示之犯罪事實：證人即被害人壬○○於警
    詢中之證言、監視錄影器翻拍畫面六幀。
  (十二)就事實欄二、(十二)所示之犯罪事實：證人即被害人丙○○、林
    威誌於警詢中之證言、扣案螺絲起子一支、丙○○出具之贓
    物認領保管單一份。
  (十三)就事實欄二、(十二)所示之犯罪事實：證人即被害人甲○○於警
    詢中之證言、扣案螺絲起子一支、甲○○出具之贓物認領保
    管單一份。
    綜上事證，是被告上開具任意性之自白核與事實相符應堪信
    實。本案事證明確，被告犯行，均洵堪認定，均應予依法論
    科。
三、本案被告卯○○有為事實欄二、(一)至(十三)所示之各該行為，已
    如前證，茲就其所為各該犯行，論罪如下：
  (一)被告就事實欄二、(一)所示之於該時間進入己○○營業工作店
    面竊取店內物品、以及就同欄(六)所示之以徒手打開癸○○之
    小貨車後車架竊取後車廂內物品，核其就各該部分所為，係
    分別犯各刑法第320 條第1 項之竊盜罪。
  (二)按刑法第321 條第1 項第3 款攜帶兇器竊盜罪，所稱之兇器
    ，乃依一般社會觀念足以對人之生命、身體、安全構成威脅
    ，而具有危險性之「器械」而言；而磚塊、石頭乃自然界之
    物質，尚難謂為通常之「器械」，從而持磚塊、石頭砸毀他
    人車窗竊盜部分，尚難論以攜帶兇器竊盜罪（最高法院92年
    度台非字第38號刑事判決要旨參照）。是被告就事實欄二、
    (二)、(三)、(四)、(五)、(七)、(十)所示之以磚頭或石塊砸壞他人汽車
    車窗進入車內行竊之行為，就事實欄二、(三)、(四)、(五)、(七)、
    (十)所示之部分，核其就各該部分所為，係分別各犯刑法第32
    0 條第1 項之竊盜罪；而就事實欄二、(二)所示之部分，因其
    未竊得財物，核其就此部分所為，係犯刑法第320 條第3 項
    、第1 項之竊盜未遂罪。
  (三)被告就事實欄二、(八)、(十一)、(十二)所示之以螺絲起子毀壞他人汽
    車車窗進入車內行竊之行為，因事實欄二、(十二)所示之扣案之
    螺絲起子，客觀上均顯足以對人之生命、身體、安全構成威
    脅而具有危險性，自均屬兇器；而同欄(八)、(十一)所示之螺絲起
    子雖未扣案，惟依市售之螺絲起子之材質，堪認係屬兇器無
    疑，是核其就事實欄二、(八)、(十一)、(十二)所為，均係犯刑法第32
    1 條第1 項第3 款之攜帶兇器竊盜罪。
  (四)被告就事實欄二、(九)所示之與「阿豐」共同以螺絲起子毀壞
    丑○○之小貨車車窗進入車內行竊之行為、以及就同欄(十三)所
    示之以螺絲起子毀壞甲○○之小貨車進入車內行竊之行為，
    因其持用之未扣案及扣案之各該螺絲起子，查均係屬兇器，
    是核其就事實欄二、(九)、(十三)所為，均係犯刑法第321 條第1
    項第3 款之攜帶兇器竊盜罪、刑法第354 條之毀損罪。被告
    就事實欄二、(九)所示之犯行，與「阿豐」有犯意之聯絡及行
    為之分擔，應論以共同正犯。起訴書認被被告事實欄二、(九)
    、(十三)所為，均係各犯攜帶兇器竊盜罪與毀損罪，請求以分論
    併罰，惟按刑法刪除牽連犯之規定後，原經評價為牽連犯之
    案件，如其二行為間具有行為局部之同一性，或其行為著手
    實行階段可認為同一者，得認與一行為觸犯數罪名之要件相
    侔，而改評價為想像競合犯。至於不可認為一行為者，若依
    實質競合予以併罰，不無刑罰過度評價，依社會通念，並不
    符合刑罰公平原則，當亦難以一行為一罪論處。於此，倘所
    發生之數個犯罪行為，在犯罪之性質上，或依吾人日常生活
    經驗之見解上，其前後行為，在形態上雖屬分別獨立，但從
    同一法益之侵害性而言，因具一定程度之關連性，可認為一
    方吸收他方之犯罪行為，遂置他方於不論，較為適當，應可
    依吸收犯理論，認屬實質上一罪關係，而僅包括的論以一罪
    （最高法院96年度台上字第478 號判決要旨參照）；是依被
    告犯行之目的，既係在竊取車內財物，是其毀壞車窗行為，
    應認屬其為遂行竊盜犯行之手段，該二罪應評價為一行為，
    而依想像競合犯從一重之攜帶兇器竊盜罪論處；起訴書就此
    部分之請求，容有未洽。
  (五)被告就其如事實欄二、(一)至(十三)所犯之竊盜罪共七罪（同欄(一)
    、(三)、(四)、(五)、(六)、(七)、(十)所示之部分）、竊盜未遂罪一罪
    （同欄(二)所示之部分）、攜帶兇器竊盜罪共四罪（同欄(八)、
    (十一)、(十二)、(十三)所示之部分）、共同攜帶兇器竊盜罪一罪（同欄
    (九)所示之部分），其犯意個別，行為互異，為數行為，應予
    分論併罰。
  (六)被告前曾受有如事實欄一所述之犯罪科刑及執行情形，有臺
    灣高等法院被告前案紀錄表一份在卷可憑，其受有期徒刑之
    執行完畢後，五年以內故意再犯本案有期徒刑以上之上開各
    罪，均構成累犯，均應依刑法第47條第1 項規定加重其刑。
    又就其如事實欄二、(二)所示之該犯行，被告雖已著手竊盜行
    為之實施，惟未生竊物品之既遂結果，其犯罪結果係屬未遂
    ，爰依刑法第25條第2 項規定，減輕其刑，並依刑法第71條
    第1 項規定先加後減之。
  (七)爰審酌被告前曾因竊盜犯行經偵審程序判決有罪確定並執行
    完畢，仍為本案竊盜犯行，所為顯屬非是，公訴人雖請求量
    處有期徒刑五年，惟斟酌被告之教育程度、經濟狀況、犯案
    動機、被害財物價值、犯後坦承犯行並斟酌其於本案期間另
    犯之其他竊盜犯行所經判處之刑度（參見事實欄一、(八)、(九)
    所示）等一切情狀，爰就所犯各罪分別量處如附表所示之刑
    ，並定其應執行刑，如主文所示。
  (八)事實欄二、(十二)、(十三)所示之扣案螺絲起子二支，係被告所有供
    其為各該欄所示之犯行所用之物，爰依刑法第38條第1 項第
    2 款規定宣告沒收；而事實欄二、(八)、(九)、(十一)所示之未扣案
    螺絲起子三支，查係被告所有供其為各該欄所示之犯行所用
    之物，雖未經扣案，惟無事證可認上開螺絲起子已滅失，自
    仍應由本院依刑法第38條第1 項第2 款規定宣告沒收，附此
    敘明。
四、起訴書雖以被告正值壯年，不思正途，且有多次竊盜前科，
    仍執意反覆再為竊盜犯行，嚴重危害社會治安，堪認前揭矯
    治程序未收果效，惡性重大，單純施以刑罰難收矯正之效，
    請求併予以強制工作之宣告，惟查：
  (一)按保安處分係針對受處分人將來之危險性所為之處置，以達
    教化、治療之目的，為刑罰之補充制度。我國現行刑法採刑
    罰與保安處分雙軌制，係在維持行為責任之刑罰原則下，為
    協助行為人再社會化之功能，以及改善行為人潛在之危險性
    格，期能達成根治犯罪原因、預防犯罪之特別目的。是保安
    處分中之強制工作，旨在對嚴重職業性犯罪及欠缺正確工作
    觀念或無正常工作因而犯罪者，強制其從事勞動，學習一技
    之長及正確之謀生觀念，使其日後重返社會，能適應社會生
    活（最高法院95年台上第4615號判決要旨參照）；是竊盜犯
    贓物犯保安處分條例第3 條第1 項之「十八歲以上之竊盜犯
    、贓物犯，有犯罪之習慣者，得於刑之執行前，令入勞動場
    所強制工作。」規定、刑法第90條第1 項之「有犯罪之習慣
    或因遊蕩或懶惰成習而犯罪者，於刑之執行前，令入勞動場
    所，強制工作。」規定，即均係本於保安處分應受比例原則
    之規範，使保安處分之宣告，與行為人所為行為之嚴重性、
    行為人所表現之危險性及對於行為人未來行為之期待性相當
    之意旨而制定，而由法院視行為人之危險性格，決定應否令
    入勞動處所強制工作，以達預防之目的（最高法院95年台上
    第4615號判決要旨參照）；又上開法條所稱之「有犯罪習慣
    」，係與「有犯罪前案紀錄」不同，而是指犯罪已成為其日
    常之慣性行為（最高法院73年度台上字第981 號判決意旨參
    照）。
  (二)本案被告固有如事實欄一所示之竊盜前案，且於本案犯行期
    間內，犯有十九案竊盜犯行（本案之十三案、事實欄一、(八)
    所示之五案、同欄(九)所示之該案），惟查以，被告於其事實
    欄一、(七)所示之刑執行完畢出監後，有受雇於人在路邊舉廣
    告維生約四個月，而其為本案犯行，係因其後缺錢維生且又
    須看病就醫等情，除據被告於審理中陳述明確外，被告患有
    精神分裂症之情，亦據其提出診斷證明為證（被告雖患有該
    精神疾病，惟依其於審理中就其為本案各該竊盜犯行當時之
    對當時之行為認知以及對竊盜違法性之認識，均係清楚明晰
    ，而未有不能辨識之情，是本案尚無刑法第19條之問題，附
    此敘明），是本案依卷內現存事證，尚難認被告有竊盜犯贓
    物犯保安處分條例第3 條第1 項、刑法第90條第1 項規定之
    「犯罪之習慣」、「因遊蕩或懶惰成習而犯罪」之情形，而
    檢察官亦未就上開事實舉證，此外，檢察官前亦曾於被告前
    所犯之事實欄一、(八)所示之該案請求為強制工作之宣告，惟
    亦經本院否准在案等情，有該判決在卷可查，是難認被告所
    為已該當上開宣告強制工作之要件，此部分檢察官之請求，
    自難照准，附此敘明。
據上論斷，應依刑事訴訟法第273 條之1 第1 項、第299 條第1
項前段，刑法第28條、第320 條第1 項、第3 項、第321 條第1
項第3 款、第47條第1 項前段、第38條第1 項第2 款，刑法施行
法第1 條之1 第1 項、第2 項前段，判決如主文。
本案經檢察官黃佳權到庭執行職務。
中    華    民    國    98    年    7     月    30    日
                  刑事第一庭  法  官  陳世旻
以上正本證明與原本無異。
如不服本判決應於收受判決後10日內向本院提出上訴書狀，並應
敘述具體理由。其未敘述上訴理由者，應於上訴期間屆滿後20日
內向本院補提理由書（均須按他造當事人之人數附繕本）「切勿
逕送上級法院」。
                              書記官  洪紹甄
中    華    民    國    98    年    8     月     4    日
┌──────────────────────────────────────────────┐
│附表：                                                                                      │
├──┬─────────────┬─────────────┬───────────────┤
│編號│犯罪事實                  │所犯罪名                  │宣告刑                        │
├──┼─────────────┼─────────────┼───────────────┤
│ 一 │事實欄二、(一)之犯罪事實。  │犯竊盜罪，累犯。          │處有期徒刑伍月。              │
├──┼─────────────┼─────────────┼───────────────┤
│ 二 │事實欄二、(二)之犯罪事實。  │犯竊盜未遂罪，累犯。      │處有期徒刑月。              │
├──┼─────────────┼─────────────┼───────────────┤
│ 三 │事實欄二、(三)之犯罪事實。  │犯竊盜罪，累犯。          │處有期徒刑伍月。              │
├──┼─────────────┼─────────────┼───────────────┤
│ 四 │事實欄二、(四)之犯罪事實。  │犯竊盜罪，累犯。          │處有期徒刑肆月。              │
├──┼─────────────┼─────────────┼───────────────┤
│ 五 │事實欄二、(五)之犯罪事實。  │犯竊盜罪，累犯。          │處有期徒刑肆月。              │
├──┼─────────────┼─────────────┼───────────────┤
│ 六 │事實欄二、(六)之犯罪事實。  │犯竊盜罪，累犯。          │處有期徒刑月。              │
├──┼─────────────┼─────────────┼───────────────┤
│ 七 │事實欄二、(七)之犯罪事實。  │犯竊盜罪，累犯。          │處有期徒刑伍月。              │
├──┼─────────────┼─────────────┼───────────────┤
│ 八 │事實欄二、(八)之犯罪事實。  │犯攜帶兇器竊盜罪，累犯。  │處有期徒刑柒月，未扣案之螺絲起│
│    │                          │                          │子壹支沒收。                  │
├──┼─────────────┼─────────────┼───────────────┤
│ 九 │事實欄二、(九)之犯罪事實。  │共同犯攜帶兇器竊盜罪，累犯│處有期徒刑柒月，未扣案之螺絲起│
│    │                          │。                        │子壹支沒收。                  │
├──┼─────────────┼─────────────┼───────────────┤
│ 十 │事實欄二、(十)之犯罪事實。  │犯竊盜罪，累犯。          │處有期徒刑陸月。              │
├──┼─────────────┼─────────────┼───────────────┤
│ 十一 │事實欄二、(十一)之犯罪事實。  │犯攜帶兇器竊盜罪，累犯。  │處有期徒刑柒月，未扣案之螺絲起│
│    │                          │                          │壹支沒收。                    │
├──┼─────────────┼─────────────┼───────────────┤
│ 十二 │事實欄二、(十二)之犯罪事實。  │犯攜帶兇器竊盜罪，累犯。  │處有期徒刑柒月，扣案之螺絲起子│
│    │                          │                          │壹支沒收。                    │
├──┼─────────────┼─────────────┼───────────────┤
│ 十三 │事實欄二、(十三)之犯罪事實。  │犯攜帶兇器竊盜罪，累犯。  │處有期徒刑柒月，扣案之螺絲起子│
│    │                          │                          │壹支沒收。                    │
└──┴─────────────┴─────────────┴───────────────┘
附錄：本案論罪科刑法條
中華民國刑法
第320 條  （普通竊盜罪、竊佔罪）
意圖為自己或第三人不法之所有，而竊取他人之動產者，為竊盜
罪，處五年以下有期徒刑、拘役或五百元以下罰金。
意圖為自己或第三人不法之利益，而竊佔他人之不動產者，依前
項之規定處斷。
前二項之未遂犯罰之。
第321 條（加重竊盜罪）
犯竊盜罪而有左列情形之一者，處六月以上、五年以下有期徒刑
：
一、於夜間侵入住宅或有人居住之建築物、船艦或隱匿其內而犯
之者。
二、毀越門扇、牆垣或其他安全設備而犯之者。
三、攜帶兇器而犯之者。
四、結夥三人以上而犯之者。
五、乘火災、水災或其他災害之際而犯之者。
六、在車站或埠頭而犯之者。
前項之未遂犯罰之。
中華民國刑法施行法 (民國95年6 月14日修正)
第1-1 條
中華民國九十四年一月七日刑法修正施行後，刑法分則編所定罰
金之貨幣單位為新臺幣。
九十四年一月七日刑法修正時，刑法分則編未修正之條文定有罰
金者，自九十四年一月七日刑法修正施行後，就其所定數額提高
為三十倍。但七十二年六月二十六日至九十四年一月七日新增或
修正之條文，就其所定數額提高為三倍。


司法院資訊處製作；財團法人民間司法改革基金會備份。
